臺灣桃園地方法院民事判決　　　　　　 94年度簡上字第238號
上　訴　人　乙○○
　　　　　　朋亞機械工業股份有限公司
上 列 一人
法定代理人　Ｔ○○　　住同上
上二人共同
訴訟代理人　謝碧鳳　　律師
上　訴　人　ｄ○○　　住桃園縣平鎮市○○路雙連2段1號
視同上訴人　ｕ○○○　住桃園縣中壢市○○里○○鄰○○街51巷
 　　　　 　ｒ○○　　住桃園縣中壢市○○里○○鄰○○街51巷
　　　　　　Ｅ○○○　住桃園縣中壢市過嶺里3鄰過嶺44號
　　　　　　Ｈ○○　　住桃園縣中壢市過嶺里1鄰過嶺5號
　　　　　　天○○　　住桃園縣中壢市過嶺里3鄰過嶺44號
　　　　　　Ｍ○○　　住桃園縣中壢市過嶺里3鄰過嶺44號
　　　　　　癸○○　　住桃園縣中壢市○○里○鄰○○路16巷7
　　　　　　壬○○　　住高雄市○○區○○里○○鄰○○街72巷
　　　　　　Ｕ○○○　住桃園縣中壢市○○里○○鄰○○路324
　　　　　　子○○　　住新竹縣竹東鎮○○里○○鄰○○路66號
　　　　　　寅○○　　住桃園縣中壢市○○里○○鄰○○○街19
　　　　　　丑○○　　住桃園縣中壢市○○里○鄰○○路16巷7
　　　　　　甲○○○　住臺北縣土城市○○里○鄰○○街103巷
　　　　　　Ｃ○○　　住新竹縣湖口鄉○○村○鄰○○路702巷
　　　　　　Ｊ○○　　住臺北縣土城市○○里○○鄰○○街11號
　　　　　　午○○○　住桃園縣龍潭鄉○○村○○鄰○○○街67
　　　　　　Ｉ○○　　住桃園縣中壢市過嶺里3鄰過嶺44號
　　　　　　Ｌ○○　　住桃園縣龍潭鄉○○村○○鄰○○○路6
　　　　　　財政部國有財產局（即裴根全之遺產管理人）
上 列 一人
法定代理人　Ｒ○○　　住同上
上　一　人
訴訟代理人　丙○○　　住桃園縣桃園市縣○路1號8樓
複　代理人　ｖ○○　　住同上
視同上訴人　ｋ○○　　住桃園縣平鎮市○○里○鄰○○街192巷
　　　　　　Ｎ○○　　住桃園縣中壢市○○里○○鄰○○路○段
　　　　　　Ｑ○○　　住桃園縣中壢市○○里○○鄰○○路○段
　　　　　　ｉ○○　　住桃園縣平鎮市雙連里24鄰雙連坡25號
　　　　　　ｅ○○　　住桃園縣平鎮市雙連里39鄰雙連坡70之
　　　　　　ｆ○○○　住桃園縣平鎮市雙連里39鄰雙連坡70號
　　　　　　Ｙ○○　　住桃園縣平鎮市雙連里39鄰雙連坡70號
　　　　　　ｑ○○　　住桃園縣中壢市○○里○○鄰○○○路2
　　　　　　ｐ○○　　住桃園縣中壢市○○里○鄰○○路○段15
　　　　　　ｏ○○　　住桃園縣中壢市○○里○鄰○○路○段43
　　　　　　ｓ○○　　住桃園縣中壢市○○里○鄰○○路1號
　　　　　　ｔ○○　　住桃園縣中壢市○○里○鄰○○路43號
　　　　　　ｎ○○　　住桃園縣平鎮市雙連里24鄰雙連坡23號
　　　　　　ｌ○○　　住桃園縣平鎮市雙連里24鄰雙連坡23之
　　　　　　ｊ○○　　住桃園縣平鎮市雙連里24鄰雙連坡26號
　　　　　　ｍ○○　　住桃園縣平鎮市雙連里24鄰雙連坡24號
　　　　　　ｈ○○　　住桃園縣平鎮市○○里○鄰○○路○段41
　　　　　　ｇ○○　　住桃園縣平鎮市雙連里24鄰雙連坡21號
　　　　　　ａ○○　　住桃園縣平鎮市雙連里24鄰雙連坡21之
　　　　　　Ｚ○○　　住桃園縣平鎮市雙連里24鄰雙連坡21之
　　　　　　Ｘ○○　　住桃園縣大園鄉○○村○○鄰○○路340
　　　　　　Ｓ○○　　住桃園縣中壢市○○里○○鄰○○路194
　　　　　　ｂ○○　　住桃園縣平鎮市○○里○鄰○○路雙連1
　　　　　　ｃ○○　　住桃園縣平鎮市○○里○鄰○○路雙連1
　　　　　　地○○　　住臺北市○○區○○里○鄰○○路7巷55
　　　　　　未○○　　住臺北市○○區○○里○○鄰○○路○段
　　　　　　Ｂ○○　　住臺北市○○區○○里○○鄰○○路○段
　　　　　　亥○○　　住桃園縣中壢市○○里○鄰○○路120號
　　　　　　宙○○　　住桃園縣桃園市○○里○鄰○○○○街258
　　　　　　宇○○　　住桃園縣桃園市○○里○鄰○○路545號
　　　　　　Ｇ○○（Ｐ○○之承受訴訟人）
　　　　　　戌○○　　住桃園縣中壢市○○里○鄰○○路○段2
　　　　　　Ｆ○○○　住臺北市○○區○○里○○鄰○○街243
 　　　　 　Ａ○○　　住台東縣關山鎮德高里19鄰頂庄4之1號
　　　　　　玄○○　　住臺北市○○區○○里○○鄰○○街243
　　　　　　黃○○　　住臺北市○○區○○里○○鄰○○街243
　　　　　　Ｋ○○　　住花蓮縣花蓮市○○里○○鄰○○○街12
　　　　　　酉○○（原名許紘薰）
　　　　　　卯○○　　住桃園縣平鎮市○○里○○鄰○○路雙連
　　　　　　Ｗ○○　　住桃園縣平鎮市雙連里24鄰雙連坡24號
　　　　　　Ｖ○○　　住桃園縣中壢市五權里18鄰上三座屋11
　　　　　　辛○○○　住桃園縣復興鄉○○村○○鄰○○路79號
　　　　　　丁○○　　住桃園縣平鎮市○○里○○鄰○○路雙連2
　　　　　　戊○○　　住同上
上　一　人
法定代理人　庚○○　　住同上
　　　　　　己○○○　住同上
視同上訴人　辰○○　　住臺北市○○區○○里○鄰○○路○段3
被　上訴人　巳○○　　住桃園縣平鎮市○○路雙連2段113巷32
上列當事人間分割共有物事件，上訴人對於中華民國94年8 月31
日本院中壢簡易庭93年度壢簡字第806 號第一審判決提起上訴，
本院判決如下：
    主    文
原判決廢棄，發回本院中壢簡易庭。
    事實及理由
一、按視同上訴人財政部國有財產局之法定代理人原為洪寶川，
    於民國（下同）94年12月16日本院審理時，變更為Ｒ○○，
    並由Ｒ○○具狀聲明承受訴訟，有其提出之行政院令及聲明
    承受訴訟狀各一件附卷可稽，視同上訴人依法聲請承受訴訟
    ，核無不合，應予准許，先予敘明。又視同上訴人Ｐ○○已
    於94年9 月18日死亡，依民事訴訟法第168 條之規定，應由
    其繼承人Ｄ○○、申○○○承受訴訟，先經本院依同法第17
    8 條之規定，裁定命渠等承受訴訟，嗣本院查明Ｇ○○亦為
    視同上訴人Ｐ○○之繼承人，且已就系爭坐落桃園縣平鎮市
    ○○○段第180 之187 地號土地辦理繼承登記在案，並經本
    院裁定命Ｇ○○承受訴訟，本件訴訟自應由Ｇ○○承受續行
    ，附此敘明。
二、按當事人死亡者，訴訟程序在有繼承人、遺產管理人或其他
    依法令應續行訴訟之人承受其訴訟以前當然停止；且第一審
    之訴訟程序有重大之瑕疵者，第二審法院因維持審級制度認
    為必要時，得廢棄原判決，而將該事件發回原法院，此於簡
    易訴訟事件之第二審程序亦準用之，且此項判決得不經言詞
    辯論為之，民事訴訟法第168 條、第436 條之1 第3 項及同
    法第451 條第1 項、第453 條分別定有明文。
三、經查：本件視同上訴人即原審被告之一Ｏ○○，於93年3 月
    16日被訴後，業於94年6 月21 日死亡之事實，有戶籍謄本1
    紙在卷可稽（見本院卷第143 頁），復經本院依職權查詢無
    訛，並有個人除戶資料查詢結果附卷可稽（見本院卷第226
    頁）。次查，本件原審判決係於視同上訴人Ｏ○○死亡後之
    94年8 月18日言詞辯論終結，並於同年月31日宣判，並有第
    一審簡易判決附卷可稽。揆諸前揭規定，本件於原審審理時
    ，依法原應在被告Ｏ○○之繼承人等其他依法令應續行訴訟
    之人聲明承受訴訟以前，依法當然停止訴訟，然因本件相關
    之訴訟關係人均未向原審法院陳報被告Ｏ○○已死亡之事實
    ，致使原審法院未依前揭規定停止訴訟，並對已死亡之被告
    Ｏ○○及其他當事人進行辯論而為判決，其訴訟程序明顯有
    違反前揭訴訟法之重大瑕疵。是原審疏未注意及此，對已經
    死亡之原審被告Ｏ○○逕為實體之判決，其訴訟程序自屬有
    重大之瑕疵，基此所為之判決，亦屬違背法令。第查，因Ｏ
    ○○之承受訴訟人未受第一審判決，且本院審理時，到庭之
    當事人對原判決之分割方案互有不同請求，又未得兩造全體
    之同意由本院逕為第二審裁判，本院認有維持當事人審級利
    益之必要，自有將本事件發回原審法院更為裁判之必要。依
    前揭規定，爰不經言詞辯論，將本件廢棄發回原審法院即本
    院中壢簡易庭重行審理，以符法制。
四、據上論結，本件上訴為有理由，依民事訴訟法第436 條之1
    第3 項、第451 條第1 項、第453 條，判決如主文。
中　　華　　民　　國　　96　　年　　4 　　月　　11　　日
                 民事第一庭    審判長法　官　郭琇玲
                                     法  官  陳婉玉
                  　　　　　　　　　 法　官　汪智陽
以上正本證明與原本無異。
本判決不得上訴。
                                     書記官　葉菽芬
中　　華　　民　　國　　96　　年　　4 　　月　　16　　日
